【裁判字號】    98,抗,14
【裁判日期】    980223
【裁判案由】    本票裁定
【裁判全文】
臺灣新竹地方法院民事裁定                98年度抗字第14號
    抗  告  人  乙○○○○○○.
    相  對  人  花旗(台灣)商業銀行股份有限公司
                          樓
    法定代理人  甲○○
                          樓
上抗告人與相對人間因本票裁定事件，對於中華民國98年1 月21
日本院97年度司票字第660 號裁定提起抗告，本院裁定如下：
    主    文
抗告駁回。
抗告程序費用新臺幣壹仟元由抗告人負擔。
    理    由
一、按執票人向本票發票人行使追索權時，得聲請法院裁定後強
    制執行，此為票據法第123 條所明文規定。又本票執票人依
    上開法條之規定，聲請法院裁定及抗告法院之裁定，僅依非
    訟案件程序，以審查強制執行許可與否，並無確定實體上法
    律關係存否之效力，如發票人就票據債務之存否有爭執時，
    應由發票人提起確認之訴，以資解決，最高法院56年臺抗字
    第714號、57年臺抗字第76號亦著有判例可資參照。
二、本件相對人主張：其執有抗告人乙○○○○○○○○為發票
    人如原裁定所示之本票一紙，到期日為民國（下同）97年9
    月18日，並免除作成拒絕證書，詎經相對人向抗告人提示未
    獲付款，依票據法第123 條聲請裁定許可強制執行等情，業
    據其提出本票一紙為證，原裁定准許其聲請，即無不合。抗
    告意旨雖以：抗告人具誠意與相對人商討還款事宜，因景氣
    衰退，抗告人收入減少，自97年7 月起即與相對人商討延展
    欠款及降息，惟因連帶保證人戴婉玲出國進修，無法對保而
    遭相對人拒絕。抗告人並非不還款，而係無法負擔每月新臺
    幣26,000元之還款金額。又抗告人之貸款銀行為華僑銀行而
    非相對人，且華僑銀行之對帳單均載明，若還款困難，可與
    銀行協商延展，希相對人可延展還款及降息。又寵物魔法屋
    業於96年8 月15日暫停營業，抗告人於新竹市○○路○ 段37
    2 號開設之寵物店與原店面無關。曾請相對人將帳單寄至新
    址被拒，親自到銀行辦理亦遭拒絕。97年10月2 日至相對人
    分行刷存款簿有出入，相對人不願提供資料云云而提起本件
    抗告。經查華僑銀行業經主管機關許可與相對人合併，而由
    相對人為存續銀行，有行政院金融監督管理委員會96年10月
    11日金管銀 (五)字 第09600439220 號函附卷可稽，是相對
    人本即概括承受華僑銀行一切權利義務，相對人據此聲請本
    票裁定，尚無不當。又抗告人並不否認簽發原裁定所示之本
    票，而抗告人其餘所述，即便屬實，亦屬實體法上之爭執，
    揆諸首揭說明，應由抗告人另行提起訴訟，以資解決，尚非
    本件非訟程序所得加以審究，其提起抗告為無理由，應予駁
    回。
三、據上論結，本件抗告為無理由，依非訟事件法第46條、第24
    條第1項、第21條第2項，民事訴訟法第495條之1第1 項、第
    449條第1項、第95條、第78條，裁定如主文。
中    華    民    國    98    年    2     月    23    日
                民事第二庭    審判長法  官  盧玉潤
                                    法  官  楊明箴
                                    法  官  彭淑苑
以上正本係照原本作成。
如不服本裁定，僅得於收受本裁定正本送達後10日內，以適用法
規顯有錯誤為理由，向本院提出再抗告狀，（須附繕本一份及繳
納再抗告裁判費新台幣1,000元），經本院許可後始可再抗告。
                                    書記官  謝國聖
中    華    民    國    98    年    2     月    23    日


司法院資訊處製作；財團法人民間司法改革基金會備份。
